【裁判字號】    95,易,450
【裁判日期】    951208
【裁判案由】    傷害
【裁判全文】
臺灣雲林地方法院刑事判決               95年度易字第450號
公  訴  人  臺灣雲林地方法院檢察署檢察官
被      告  丁○○
選任辯護人  丙○○  律師
上列被告因傷害案件，經檢察官聲請簡易判決處刑（95年度偵字
第4421號），本院北港簡易庭認不宜適用簡易判決處刑，移送本
院（原案號：95年度港簡字第323 號），本院合議庭裁定由受命
法官獨任依簡式審判程序審理，判決如下：
    主  文
丁○○傷害人之身體，處有期徒刑捌月。
    事  實
一、丁○○係雲林縣臺西鄉鄉長李培元之遠親兼座車司機，乙○
    ○係該鄉和豐村村長。雲林縣臺西鄉於民國95年8 月28日舉
    辦鄉政座談會，乙○○以和豐村村長身分參加。會後，李培
    元在臺西鄉○○村○○路「五港條」餐廳宴請各村里長及工
    作人員。於同日18時30分許，晚宴進行中，乙○○與李培元
    就鄉政問題發生爭執，丁○○認為乙○○口氣不佳，並辱罵
    李培元，竟基於傷害乙○○身體之犯意，隨手執起玻璃啤酒
    空瓶，自乙○○左側往其頭部毆打，旋因瓶碎，劃傷乙○○
    左耳及臉頰，致使乙○○受有左頭頂挫裂傷約1 公分、左顏
    面裂傷約1 公分及左耳裂傷2 公分等傷害。
二、案經乙○○訴由雲林縣警察局臺西分局報請臺灣雲林地方法
    院檢察官偵查後聲請簡易判決處刑。
    理  由
一、訊據被告丁○○對上揭事實於本院坦承不諱，核與被害人乙
    ○○於警詢及檢察官訊問時指訴情節相符，並有診斷證明書
    一紙在卷可稽，足認被告自白與事實相符，堪以採信。本件
    事證明確，被告犯行，堪以認定。
二、核被告所為，係犯刑法第277 條第1 項之傷害罪。爰審酌：
    (1)就犯罪動機、目的而言：被告為雲林縣臺西鄉長司機，於
    臺西鄉村里長公開聚會場合，自認和豐村長乙○○辱罵鄉長
    李培元，即在眾目睽睽下，以酒瓶毆打乙○○頭部，此應非
    單純一時動怒致無法控制自身舉動，而係帶有教訓、輕蔑性
    質。(2)就犯罪之手段、犯罪所生危險性、損害而言：玻璃酒
    瓶有一定的硬度，持以攻擊頭部，極易造成腦出血而危及生
    命，又玻璃酒瓶經用力敲擊頭部時極易破裂，破裂後的尖銳
    處就容易割傷眼睛、臉部，造成失明、破相之嚴重後果；而
    被告以酒瓶毆打被害人乙○○左側頭部，也確實造成乙○○
    左頭頂撕裂傷約1 公分、左顏面裂傷約1 公分及左耳裂傷2
    公分等傷害，當可想像其左側頭面部當場鮮血直流的情景。
    (3)就被告之品行及犯後態度而言：被害人乙○○於警詢時
    表示：我們是鄉長及村長聚餐時，我與鄉長在談論村裡建設
    事宜，有關村內路燈，雙方就意見上有所歧見，而發生口角
    ，後就被酒瓶擊中我頭部，我就被拉出去…我是合理懷疑是
    李培元指使人毆打我的…我有聽到鄉長說事情沒有這樣就算
    了等言語，我怕他就再對我有所不利（詳警卷），被告於警
    詢時則表示：事後鄉長還一直指責我，為何要打人…不關鄉
    長的事；被害人乙○○於檢察官訊問時表示：（問：是否要
    告臺西鄉長李培元傷害？）我要看看證據如何，再行決定，
    我暫時保留（詳偵卷5 頁）；被告於檢察官訊問時則表示：
    我走到餐廳時看到告訴人在罵鄉長，我就很生氣，因我很早
    就喪父，視鄉長如父，所以看到鄉長被罵我就很生氣，所以
    才會打村長，我沒有受到鄉長的指使（詳偵卷6 、7 頁）。
    因此，被告犯後自始至終均坦承犯行，固可節省訴訟資源，
    惟其坦承犯行的用意，不無可能為了防止檢察官繼續追查是
    否有共犯存在。被告在95年8 月28日案發後，一直到95年
    10月26日、95年11月2 日，被告才透過臺西鄉調解委員會，
    邀請被害人乙○○調解，惟被害人乙○○均未到場，以致調
    解不成立，有雲林縣臺西鄉調解委員會調解不成立證明書在
    卷（詳本院卷16頁）。被害人乙○○身為村長，竟然在其他
    村長面前，被當眾毆打，除了身體創傷外，尊嚴也遭受嚴重
    踐踏，不願意被召喚到臺西鄉長李培元所在的臺西鄉公所內
    之臺西鄉調解委員會，其心情可以理解。此種調解過程，可
    見被告犯後不願登門謝罪，姿態甚高。被告無任何前案紀
    錄，辯護人於審理中請求對被告處以得易科罰金之刑或宣告
    緩刑。然被告本案犯行所代表含意，不單純係傷害他人身體
    、發洩怒氣，而係帶有暗示意味，目的在使人們對他們隨時
    戒慎恐懼，此自被害人乙○○於檢察官訊問時表示：（問：
    是否有委員制之希望？）沒有，因為若和解，以後的鄉內建
    設都沒有人敢提出建言（詳偵卷5 頁），可以理解。從而，
    若未讓被告入監服刑，難以遏阻其氣焰，自不宜科以得易科
    罰金之刑或宣告緩刑。再者，本件傷害罪本應量處一年有期
    徒刑，然考量其無前案紀錄，且坦承犯罪，乃量處如主文所
    示之刑。
據上論斷，應依刑事訴訟法第452 條、第273 條之1 第1 項、第
284 條之1 、第299 條第1 項前段，刑法第277 條第1 項，刑法
施行法第1 條之1 ，判決如主文。
本案經檢察官甲○○到庭執行職務
中    華    民    國    95    年    12    月    8     日
                  刑事第二庭    法  官  柯  志  民
以上正本證明與原本無異。
如不服本判決，應於判決送達後10日內，向本院提出上訴狀。
中    華    民    國    95    年    12    月    8     日
                                書記官  魏  輝  碩
論罪之法條全文：
刑法第277條
傷害人之身體或健康者，處三年以下有期徒刑、拘役或一千元以
下罰金。
犯前項之罪因而致人於死者，處無期徒刑或七年以上有期徒刑；
致重傷者，處三年以上十年以下有期徒刑。


司法院資訊處製作；財團法人民間司法改革基金會備份。
